臺灣高雄地方法院刑事判決　　　　　100年度審交易字第806號
公　訴　人　臺灣高雄地方法院檢察署檢察官
被　　　告　林福隆
　　　　　　　（現於法務部矯正署高雄第二監獄另案執行中）
上列被告因公共危險案件，經檢察官提起公訴（100年度偵字第
19829號），嗣本院訊問被告後，因被告就其被訴事實為有罪之
陳述，經詢問被告及檢察官之意見後，合議庭裁定由受命法官依
　簡式審判程序獨任審理，並判決如下：
    主  文
林福隆犯不能安全駕駛動力交通工具罪，累犯，處有期徒刑玖月
。
    事 實 及 理 由
一、本件被告林福隆所犯為死刑、無期徒刑、最輕本刑為3年以
    上有期徒刑以外之罪，其於審判程序中就被訴事實為有罪之
    陳述，經本院告知簡式審判程序之旨，並聽取當事人意見後
    ，認宜進行簡式審判程序，爰依刑事訴訟法第273條之1第1
    項規定，裁定進行簡式審判程序，合先敘明。又簡式審判程
    序之證據調查，依刑事訴訟法第273條之2規定，不受同法第
    159條第1項審判外陳述排除之限制，再被告對於卷內之各項
    證據亦不爭執證據能力（本院卷第16頁），故卷內所列之各
    項證據，自得作為證據，先予敘明。
二、本件犯罪事實及證據，除證據部分補充「被告於本院審理時
    之自白」外，餘均引用附件檢察官起訴書所載。
三、核被告所為，係犯刑法第185條之3不能安全駕駛動力交通工
    具罪。又被告有起訴書犯罪事實欄所載之犯罪前科及執行情
    形，有臺灣高等法院被告前案紀錄表1份在卷可查，其於上
    開有期徒刑執行完畢後5年內，故意再犯本件有期徒刑以上
    之罪，為累犯，應依刑法第47條第1項之規定加重其刑。審
    酌被告於服用酒類不能安全駕駛之情形下，貿然駕駛車輛行
    駛於道路上，枉顧他人用路安全，且前有7次酒後駕車公共
    危險前科（本院90年度鳳交簡字第1125號、92年度交簡字第
    1150號、96年度交簡字第1625號、96年度交簡字第4129號、
    97年度審交簡字第3290號、99年度審交簡字第218號、100年
    度交簡字第2567號分別判處罰金新台幣8000元、有期徒刑3
    月、4月、5月、5月、6月、6月），仍不思反省竟再犯本罪
    ，足見其並未悔改，亦未能因上開處罰而生警惕之心，故本
    件所科刑度不宜過輕，且不宜再諭知得易科罰金之刑度，期
    能使罪責相符，罰當其罪，並令被告心生警惕，以達犯罪防
    制之目的，惟念其犯後坦承犯行，態度尚可，及尚未造成交
    通事故及傷害，並審酌其犯罪動機、目的、手段等一切情狀
    ，量處如主文所示之刑，以資儆懲。又本院綜合上情，認檢
    察官求處被告有期徒刑10月，稍嫌過重，附此敘明。
據上論斷，應依刑事訴訟法第273條之1第1項、第299條第1項前
段、第310條之2、第454條第2項，刑法第185條之3、第47條第1
項，判決如主文。
本件案經檢察官王清海到庭執行職務。
中    華    民    國    100    年    9    月    23    日
                  刑事第十庭   法  官  張  震
以上正本證明與原本無異。
如不服本判決應於收受送達後10日內向本院提出上訴書狀，並應
敘述具體理由；如未敘述上訴理由者，應於上訴期間屆滿後20日
內向本院補提理由書（均須按他造當事人之人數附繕本）「切勿
逕送上級法院」。
中    華    民    國    100    年    9    月    23    日
                               書記官  邱家銘
附錄本案論罪科刑所適用之法條：
中華民國刑法第185條之3
服用毒品、麻醉藥品、酒類或其他相類之物，不能安全駕駛動力
交通工具而駕駛者，處1年以下有期徒刑、拘役或科或併科15萬
元以下罰金。
附件：
臺灣高雄地方法院檢察署檢察官起訴書
                                    100年度偵字第19829號
    被  告  林福隆  男  36歲（民國○○年○月○○日生）
                    住高雄市○○區○○路70巷23弄5號
                    國民身分證統一編號：Ｚ000000000號
上列被告因公共危險案件，業經偵查終結，認應提起公訴，茲敘
述犯罪事實及證據並所犯法條如下：
        犯罪事實
一、林福隆曾因公共危險案件，經臺灣高雄地方法院以97年審交
    簡字第3290號判處有期徒刑5月確定，於民國98年7月27日以
    易科罰金執行完畢。詎其仍不知悔改，於100年6月23日19時
    許，在高雄市小港區○○○路邊攤內，飲用啤酒已達於不能
    安全駕駛動力交通工具之程度，竟仍駕駛車牌號碼XC－6359
    號自用小客車離去。於同日23時5分許，行經高雄市鳳山區
    ○○○路國泰路交岔路口處，因不勝酒力而泥醉於車內。嗣
    為巡邏至該處之員警發覺而查獲，並測得林福隆呼氣酒精濃
    度高達每公升1.17毫克，始悉上情。
二、案經高雄市政府警察局鳳山分局移送偵辦。
        證據並所犯法條
一、上揭犯罪事實，業據被告林福隆於偵查中坦承不諱，並有被
    告經警檢測酒精濃度高達1.17MG／L之酒精測試紀錄紙、刑
    法第一百八十五條之三案件測試觀察記錄表、高雄市政府警
    察局舉發違反道路交通管理事件通知單影本及高雄市政府警
    察局鳳山分局成功派出所汽機車駕駛人酒後生理平衡檢測紀
    錄表等各1份附卷可稽。且按刑法第185條之3之公共危險罪
    ，係「抽象危險犯」，不以發生具體危險為必要，參考德國
    、美國之認定標準，對於酒精濃度呼氣已達每公升0.55MG/L
    或血液濃度達0.11%以上，肇事率為一般正常人之十倍，認
    已達「不能安全駕駛」之標準（此有法務部88年5月18日法
    88檢字第001669號函參照），故被告於前揭時地駕駛動力交
    通工具時，顯已達不能安全駕駛之狀況。是本件被告之自白
    與事實相符，事證明確，其罪嫌堪予認定。
二、核被告林福隆所為，係犯刑法第185條之3之服用酒類不能安
    全駕駛動力交通工具罪嫌。又被告前有如犯罪事實欄所載犯
    行並受有期徒刑之執行完畢，有本署全國刑案資料查註表附
    卷可稽，其於5年以內故意再犯本件最重本刑為有期徒刑以
    上之罪，為累犯，請依刑法第47條第1項之規定加重其刑。
三、依刑事訴訟法第251條第1項提起公訴。
    此  致
臺灣高雄地方法院
中    華    民    國  100     年    7     月    21    日
                          檢察官  錢義達
上正本證明與原本無異
中    華    民    國   100    年    8     月    9     日
                          書記官
所犯法條：
中華民國刑法第185條之3
服用毒品、麻醉藥品、酒類或其他相類之物，不能安全駕駛動力
交通工具而駕駛者，處1年以下有期徒刑、拘役或科或併科15萬
元以下罰金。